# 董监高

提问人：安好 时间：2015-11-12 15:26:43
请教陈版及各位：新三板申报审计中，如果与董监高没有发生交易，那么董监高就可以不作为关联方披露了，可以这样理解吗？不然像律师尽调那样详细披露的话附注的关联方就太多了。谢谢！

回答人：chenyiwei
实际控制人是无论是否发生交易都需要披露的。其他非实际控制人，也不是实际控制人的亲属，与实际控制人也无一致行动关系的董监高，如果无关联交易或关联往来发生，可以不在关联方列表中单独披露。